【裁判字號】    98,毒抗,243
【裁判日期】    980624
【裁判案由】    毒品危害防制條例
【裁判全文】
臺灣高等法院刑事裁定                 98年度毒抗字第243號
抗  告  人
即  被  告  甲○○
上列抗告人因違反毒品危害防制條例案件，不服臺灣板橋地方法
院98年度毒聲字第551號，中華民國98年4月27日裁定（聲請案號
：臺灣板橋地方法院檢察署98年度聲觀字第424號），提起抗告
，本院裁定如下：
    主  文
抗告駁回。
    理  由
一、本件抗告人即被告甲○○不服原裁定，抗告意旨略以：被告
    患有慢性病及右腳蜂窩性組織炎，長期服用消炎及止痛方面
    之藥物，遭員警查獲之時，被告正在住院治療期間，被告或
    在不知情及沒有罪意之情形下，體內或有安非他命藥物之疑
    。又被告因中度肢障而領有身心障礙手冊，將被告送入勒戒
    處所執行觀察、勒戒處分，被告實有行動上之不方便。另被
    告現已將止痛藥等停止服用，尿液內應不再有含毒品之反應
    。爰請求撤銷原裁定，另為適當之裁定云云。
二、按犯毒品危害防制條例第10條施用第1級毒品或第2級毒品之
    罪者，檢察官應聲請法院裁定，令被告入勒戒處所觀察、勒
    戒，其期間不得逾2月，同條例第20條第1項定有明文。
三、本院查：
（一）被告於民國98年1月30日22時40分許，在臺北縣三重市○
      ○街43號前，騎乘TYP-571號輕機車，因形跡可疑，為警
      攔停盤查，當場在被告所搭載之葉朝根身上起獲甲基安非
      他命3包（淨重共2.76公克，葉朝根涉嫌違反毒品危害防
      制條例案件，由檢察官另案偵辦）等物。
（二）被告於警詢時雖矢口否認其有施用第二級毒品甲基安非他
      命犯行，惟經警採集其尿液送驗後，確呈甲基安非他命陽
      性反應，有臺灣檢驗科技股份有限公司98年2月16日所出
      具之濫用藥物檢驗報告（檢體編號：C0000000號）、臺北
      縣政府警察局三重分局查獲毒品案件被移送者姓名、代碼
      對照表各1紙附卷可稽，而甲基安非他命經口服投與後，
      約百分之七十於24小時內自尿中排出，約百分之九十於96
      小時內自尿中排出，由於目前國內尿液中甲基安非他命之
      檢驗僅為鑑定其是否呈陽性反應，尚未定其含量，且甲基
      安非他命成分之檢出與其投與方式、投與量、個人體質、
      採尿時間與檢測儀器之精密度等諸多因素有關，因此僅憑
      尿液中呈甲基安非他命陽性反應，並無法確實推算吸食時
      間距採集時間之長短，惟依上述資料推斷，最長可能不會
      超過4日即96小時，此經行政院衛生署藥物食品檢驗局於8
      1年2月8日以藥檢壹字第001156號函釋明在案，足認被
      告確有於98年1月31日為警採尿前96小時內某時許，在不
      詳處所，以不詳之方式，施用第二級毒品甲基安非他命之
      事實。
（三）被告於抗告狀以其有服用消炎及止痛方面之藥物等詞置辯
      ，然查上揭被告之尿液檢驗報告，經臺灣檢驗科技股份有
      限公司先以酵素免疫分析法（EIA）初步檢驗，再以氣相
      層析質譜儀法（GC/MS）確認檢驗結果，且無具體事證足
      認有可疑尿液採集過程或檢驗程序瑕疵而不足憑信之情事
      存在，是經此雙重檢驗方法所作藥物及其代謝產物之定性
      及定量分析，以足排除尿液檢驗偽陽性反應之可能。再者
      ，甲基安非他命為行政院衛生署公告之禁藥，並無合法之
      販售通路，亦不得作為醫療使用，被告雖檢附其於益安診
      所檢驗報告、博仁綜合醫院醫療費用收據、診斷證明書等
      文件，辯稱其有可能因服用消炎及止痛等類藥物，而致尿
      液檢驗呈毒品陽性反應結果云云。然核上開文件之內容並
      未記載被告所服用之藥物為何，被告於警詢時空言否認有
      施用毒品之行為，迄於抗告程序，針對其究竟係服用何種
      藥物乃導致尿液檢體有甲基安非他命陽性反應，亦未提出
      任何用藥紀錄作為證明，抗告意旨徒以「…或在不知情及
      沒有罪意之情形下，體內或有安非他命藥物之疑…」等不
      甚肯定之用語作為答辯，顯無可採。至於抗告意旨末稱其
      行動不便、現已停止服用止痛藥等節，不能執為免予送勒
      戒處所觀察、勒戒之正當理由。
四、綜上所述，本件原裁定法院依毒品危害防制條例第20條第1
    項，裁定被告應送勒戒處所觀察、勒戒，於法並無不合。抗
    告意旨執前詞指摘原裁定不當，為無理由，應予駁回。
據上論斷，應依刑事訴訟法第412條，裁定如主文。
中    華    民    國    98    年    6      月    24   日
                  刑事第十三庭  審判長法  官  曾德水
                                      法  官  林婷立
                                      法  官  陳恆寬
以上正本證明與原本無異。
不得再抗告。
                                      書記官  黃家麟
中    華    民    國    98    年    6     月    25    日


司法院資訊處製作；財團法人民間司法改革基金會備份。
